【裁判字號】    98,重訴緝,1
【裁判日期】    980410
【裁判案由】    毒品危害防制條例等
【裁判全文】
臺灣板橋地方法院刑事判決             98年度重訴緝字第1號
公  訴  人  臺灣板橋地方法院檢察署檢察官
被      告  甲○○
                    （另案於臺灣臺北監獄臺北分監執行中）
選任辯護人  董子祺  律師
上列被告因違反毒品危害防制條例案件，經檢察官提起公訴（95
年度偵字第20661 號），本院判決如下：
    主  文
甲○○共同運輸第一級毒品，處有期徒刑拾陸年；扣案海洛因參
拾包（合計淨重伍陸壹點壹參公克）沒收銷燬之，包裹上開海洛
因之外包裝袋參拾只、扣案膠帶壹捆、行動電話壹具（含門號0
000000000號通話晶片卡壹片）均沒收。
    事  實
一、甲○○明知海洛因為毒品危害防制條例第2 條第2 項第1 款
    所規定之第一級毒品，亦為行政院依懲治走私條例第2 條第
    3 項規定公告之管制進出口物品，不得非法運輸及私運進口
    ，竟與自稱為「王學忠」之陳明賢（所犯運輸第一級毒品罪
    ，另案經臺灣高等法院以96年度重上訴字第79號判處無期徒
    刑，褫奪公權終身確定）、自稱為「王一」之陳明智（另案
    由本院發布通緝中）等人共同基於運輸第一級毒品、私運管
    制物品進口之犯意聯絡，謀議自柬埔寨運輸海洛因入境，渠
    等約定先由陳明賢安排甲○○搭機赴柬埔寨，待甲○○抵達
    柬埔寨後，再與人在柬埔寨之陳明智取得聯繫，將陳明智所
    交付之海洛因攜回臺灣，陳明賢並承諾事成後將交付甲○○
    新臺幣20萬元作為報酬。謀議既定，甲○○即在陳明賢之安
    排下，於民國95年8 月25日上午8 時50分許，搭乘長榮航空
    BR-265號班機前往柬埔寨，抵達後隨即由陳明智以「王一」
    之名義接機，並安排甲○○住入位於柬埔寨金邊附近之某飯
    店，招待甲○○於該段期間內之食宿、旅遊，甲○○則以其
    所有之行動電話（門號為0000000000號）與人在臺灣之陳明
    賢保持連繫，聽從陳明賢之指示與陳明智接洽運輸毒品事宜
    ；嗣於同年8 月29日上午某時，陳明智攜帶其所有、欲交由
    甲○○運輸、私運入境之第一級毒品海洛因30包（合計淨重
    561.13公克；每包均以塑膠外包裝袋包裝完妥），前往甲○
    ○住宿之上開飯店房間（起訴書誤載上開海洛因30包係甲○
    ○於95年8 月26日，以美金8,000 元之代價向某綽號為「一
    哥」之成年男子所購得，此部分之犯罪事實應予更正），將
    該海洛因30包以其所有之膠帶黏貼於甲○○之腰部及下腹部
    等處，再由甲○○穿著衣、褲遮蔽以為掩飾，旋安排甲○○
    搭乘長榮航空BR-266號班機返臺，以此方式運輸及私運第一
    級毒品海洛因來臺。嗣於95年8 月29日晚間6 時35分許，甲
    ○○夾帶上開海洛因30包入境時，為警於臺灣桃園國際機場
    第二航廈入境大廳內當場將其查獲，並扣得上開海洛因30包
    、黏貼海洛因之膠帶1 捆、甲○○所有之前揭行動電話1 具
    （含門號0000000000號通話晶片卡1 片）等物。
二、案經行政院海岸巡防署海岸巡防總局北部地區巡防局移請臺
    灣板橋地方法院檢察署檢察官偵查起訴。
    理  由
一、上揭事實，業據被告甲○○於本院審理時坦白承認，並有被
    告之護照影本1 紙（見偵查卷第35頁）、查獲現場照片4 幀
    （見偵查卷第29至第30頁）等在卷可稽；又扣案被告於為警
    查獲時，以膠帶黏貼於其腰部及下腹部等處之白色粉末30包
    （合計淨重561.13公克），經送請法務部調查局以化學呈色
    法、氣相層析質譜儀分析法進行鑑定結果，確均含第一級毒
    品海洛因成分，此亦有該局95年9 月25日調科壹字第095230
    19290 號鑑定書1 紙在卷可按（見偵查卷第68頁）；此外，
    復有膠帶1 捆、行動電話1 具（含門號0000000000號通話晶
    片卡1 片）等物扣案可資佐證，且共同正犯陳明賢本件運輸
    、私運第一級毒品海洛因犯行，業經臺灣高等法院以96年度
    重上訴字第79號判處無期徒刑，禠奪公權終身確定，此亦有
    該刑事判決書、陳明賢前案紀錄表等各1 份可憑，足認被告
    上開自白，核與事實相符。本件事證明確，被告犯行堪以認
    定。
二、按海洛因為毒品危害防制條例第2 條第2 項第1 款所規定之
    第一級毒品，亦為行政院依懲治走私條例第2 條第3 項規定
    公告之管制進出口物品（參「管制物品項目及其數額」甲類
    第4 款）。核被告所為，係犯毒品危害防制條例第4 條第1
    項之運輸第一級毒品罪、懲治走私條例第2 條第1 項（起訴
    書贅載同條例第12條）之私運管制物品進口罪；被告持有第
    一級毒品海洛因之低度行為，應為其運輸之高度行為所吸收
    ，不另論罪。被告上開犯行，與自稱「王學忠」之陳明賢、
    自稱「王一」之陳明智等人間，互有犯意之聯絡及行為之分
    擔，渠等並已共同實行犯罪之行為，均為共同正犯（起訴書
    漏未敘及陳明賢、陳明智等人均為共同正犯，應予補正）。
    被告以一運送行為，同時觸犯運輸第一級毒品罪、私運管制
    物品進口罪，為想像競合犯，應依刑法第55條規定，從一較
    重之運輸第一級毒品罪處斷。查被告本件運輸第一級毒品海
    洛因之行為，係受陳明賢、陳明智等人以厚利相誘所為，其
    本身實際所獲得之利益非鉅，而被告於本件犯罪之角色分工
    上，僅係聽從陳明智、陳明賢等人之指示而行動，並非居於
    主要之地位，且被告所運輸之毒品於入境時即為警查獲，尚
    未發生具體之實害，其於為警查獲後，亦自始即坦承運輸毒
    品犯行，並於本院審理時具體供述其他共同正犯之涉案情節
    ，堪認其有悔改之心；核被告上開所犯運輸第一級毒品罪，
    為法定本刑死刑、無期徒刑之罪，與其前述犯罪情節相較，
    實屬情輕而法重，客觀上足以引起一般同情，而有堪資憫恕
    之處，本院認即令處以法定最低刑度，猶嫌過重，爰依刑法
    第59條規定，酌減其刑。爰審酌被告之犯罪動機、目的、手
    段，其運輸毒品入境足以助長毒流蔓延，戕害國人身心健康
    ，及被告犯後坦承犯行，態度尚稱良好等一切情狀，量處如
    主文之刑，以資懲儆。又本件被告係犯毒品危害防制條例第
    4 條第1 項之罪，經本院判處超過有期徒刑1 年6 月之刑，
    依中華民國九十六年罪犯減刑條例第3 條第1 項第7 款之規
    定，自無從依該條例之規定予以減刑，併予敘明。扣案海洛
    因30包（合計淨重561.13公克），係被告本件運輸第一級毒
    品犯行所查獲之第一級毒品，應依毒品危害防制條例第18條
    第1 項前段規定沒收銷燬之；而上開海洛因30包之外包裝袋
    30只，係共同正犯陳明智所有，用以包裹運輸之海洛因，防
    止海洛因受潮、毀壞，並便於藏匿之物，而扣案之膠帶1 捆
    、行動電話1 具（含門號0000000000號通話晶片卡1 片）等
    物，分別係共同正犯陳明智及被告本人所有，供渠等本件運
    輸第一級毒品犯行所用之物，此據被告供承明確，均應依毒
    品危害防制條例第19條第1 項前段規定宣告沒收；又上開外
    包裝袋30只、膠帶1 捆、行動電話1 具（含門號0000000000
    號通話晶片卡1 片）等物，既均經扣案，自無全部或一部不
    能沒收之情形，無再依同條項後段另行諭知如全部或一部不
    能沒收時，追徵其價額或以其財產抵償之必要，亦併予敘明
    。
據上論斷，應依刑事訴訟法第299 條第1 項前段，毒品危害防制
條例第4 條第1 項、第18條第1 項前段、第19條第1 項前段，懲
治走私條例第2 條第1 項，刑法第11條前段、第28條、第55條、
第59條，判決如主文。
本案經檢察官連思藩到庭執行職務
中    華    民    國    98    年    4     月    10    日
                刑事第十四庭  審判長法  官  張江澤
                                    法  官  陳海寧
                                    法  官  劉景宜
上列正本證明與原本無異。
如不服本判決，應於判決送達後10日內敘明上訴理由，向本院提
出上訴狀 (應附繕本) ，上訴於臺灣高等法院。其未敘述上訴理
由者，應於上訴期間屆滿後20日內向本院補提理由書「切勿逕送
上級法院」。
                                    書記官  謝秀青
中    華    民    國    98    年    4     月    20    日
附錄本案論罪科刑法條全文
毒品危害防制條例第4條第1項
懲治走私條例第2條第1項
毒品危害防制條例第4條
製造、運輸、販賣第一級毒品者，處死刑或無期徒刑；處無期徒
刑者，得併科新臺幣1千萬元以下罰金。
製造、運輸、販賣第二級毒品者，處無期徒刑或7年以上有期徒
刑，得併科新臺幣7百萬元以下罰金。
製造、運輸、販賣第三級毒品者，處5年以上有期徒刑，得併科
新臺幣5百萬元以下罰金。
製造、運輸、販賣第四級毒品者，處3年以上10年以下有期徒刑
，得併科新臺幣3百萬元以下罰金。
製造、運輸、販賣專供製造或施用毒品之器具者，處1年以上7
年以下有期徒刑，得併科新臺幣1百萬元以下罰金。
前五項之未遂犯罰之。
懲治走私條例第2條
私運管制物品進口、出口逾公告數額者，處7年以下有期徒刑，
得併科新臺幣3百萬元以下罰金。
前項之未遂犯罰之。
第1項所稱管制物品及其數額，由行政院公告之。


司法院資訊處製作；財團法人民間司法改革基金會備份。
